【裁判字號】    90,訴,15
【裁判日期】    900220
【裁判案由】    違反懲治盜匪條例等
【裁判全文】
臺灣灣桃園地方法院刑事判決                            九十年度訴字第一五號
    公  訴  人  臺灣桃園地方法院檢察署檢察官
    被      告  乙○○
    指定辯護人  本院公設辯護人丁○○
    被      告  甲○○
右列被告因懲治盜匪條例等案件，經檢察官提起公訴（八十九年度偵字第一二六八一
號），本院判決如左：
        主  文
乙○○意圖為自己不法所有，以強暴致使不能抗拒而取他人財物，累犯，處有期徒刑
捌年。
盜匪所得之財物新臺幣壹萬壹仟陸佰元（包括壹仟元鈔伍張、伍佰元鈔參張、壹佰元
鈔肆拾捌張、伍拾元鈔陸張）及及行動電話壹支發還被害人丙○○○。
甲○○寄藏贓物，處有期徒刑參月，如易科罰金，以參佰元折算壹日。
        事  實
一、乙○○曾犯傷害罪，經本院以八十五年度易字第五五一二號刑事案件判處有期徒
    刑一年確定，並與所犯竊盜罪本院以八十六年度易字第三八五五號判決所處有期
    徒刑八月，經本院以八十七年度聲字第一一二六號裁定，定應執行有期徒刑一年
    八月，於八十八年一月二十五日執行完畢，仍不知悔改，竟意圖為自己不法之所
    有，於八十九年七月二十八日十一時三十分許，在新竹縣湖口鄉陸軍第五四二旅
    二營區內月祥湖旁臨時攤販區，趁在該處設攤營業之丙○○○未注意之際，從後
    方以雙手掐住張女頸部，進而拾取地上之石塊接續重擊其頭部（傷害部分未據告
    及起訴），致丙○○○倒地不能抗拒，而強劫其所有置於攤架上之新臺幣（下同
    ）一萬一千六百元（包括千元鈔五張、五百元鈔三張、一百元鈔四十八張、五十
    元鈔六張）及行動電話乙隻，得手後，於同日十一時五十分許，至同旅支援營運
    輸連，將上情告知之甲○○，呂某於知悉上情後，明知乙○○所交付予其保管之
    一萬一千六百元及行動電話一隻係強劫所得之贓物，竟答允為其保管，並將之藏
    置於該旅運輸連後方水溝排水管內，嗣因丙○○○報案，經新竹憲兵隊於翌日（
    即二十九日）尋線至該旅查獲，並起出強劫所得財物一萬一千六百元（包括千元
    鈔五張、五百元鈔三張、一百元鈔四十八張、五十元鈔六張）及行動電話乙隻。
二、案經國防部北部軍事法院桃園分院檢察署移送臺臺灣桃園地方法院檢察署檢察官
    偵查起訴。
        理  由
一、右揭犯罪事實，業據被告乙○○、甲○○坦承不諱，核與被害人丙○○○及證人
    林金傑、周志偉、金國龍、曾瑞穎、賴正奇、張庭瑋之指證若合符節，復有國軍
    新竹醫院診斷證明書、陸軍明德訓練班函、履勘筆錄、台北師管區司令部桃園縣
    團管區司令部函附卷可稽。另有強劫所得之財物一萬一千六百元（包括千元鈔五
    張、五百元鈔三張、一百元鈔四十八張、五十元鈔六張）及行動電話乙隻扣案足
    佐，事證明確，被告二人犯行，應可認定。
二、核被告乙○○所為係犯懲治盜匪條例第五條第一項第一款之罪、被告甲○○所為
    係犯刑法第三百四十九條第二項寄藏贓物之罪。又查：被告乙○○曾犯傷害罪，
    經本院以八十五年度易字第五五一二號刑事判決判處有期徒刑一年確定，並與所
    犯竊盜罪本院以八十六年度易字第三八五五號判決所處有期徒刑八月，經本院以
    八十七年度聲字第一一二六號裁定，定應執行有期徒刑一年八月，於八十八年一
    月二十五日執行完畢，有臺灣高等法院被告全國前案錄表可按，茲於五年內再犯
    本件有期徒刑以上之罪，為累犯，除法定本刑無期徒刑部分不得加重外，餘應依
    刑法第四十七條規定加重其刑。爰審酌被告犯罪之動機係一時貪念、目的、手段
    ，品性、生活狀況、智識程度、強劫財物之價值、犯罪所生之損害，及犯罪後坦
    承之態度等一切情狀，分別量處如主文所示之刑。末按被告甲○○行為後，刑法
    第四十一條於九十年一月十日經修正公布，並於同年月十二日生效，易科罰金之
    適用範圍擴大為最重本刑五年以下有期徒刑之罪，並明定併合處罰之數罪，如各
    罪均得易科罰金者，其應執行之刑逾六月時，亦得適用之，比較新舊法之結果，
    以裁判時即修正後之刑法第四十一條對被告較為有利，爰依刑法第二條第一項前
    段規定適用裁判時之法律，就被告甲○○犯贓物罪所宣告之刑，諭知易科罰金之
    折算標準。
三、扣案強劫所得財物一萬一千六百元（包括千元鈔五張、五百元鈔三張、一百元鈔
    四十八張、五十元鈔六張）及行動電話乙隻，應依懲治盜匪條例第七條第一項規
    定發還被害人丙○○○。其餘扣案物品與本件犯罪無關連，爰不為沒收之諭知。
據上論斷，應依刑事訴訟法第二百九十九條第一項前段、懲治盜匪條例第五條第一項
、第七條第一項、第八條、刑法第三百四十九條第二項、第二條第一項、第四十七條
、第四十一條第一項、罰金罰鍰提高標準條例第一條前段、第二條，判決如主文。
本案經檢察官廖江憲到庭執行職務。
中      華      民      國      九十      年      二      月    二十    日
                                臺灣桃園地方法院刑事第二庭
                                      法  官  江振義
右正本證明與原本無異。
如不服本判決，應於判決送達後十日內向本院提出上訴狀( 應附繕本 )，上訴於
臺灣高等法院。
                                      書記官  李劍龍
中      華      民      國      九十      年      二      月    二十二  日
附論罪科刑依據之法條：
懲治盜匪條例第五條第一項：
有左列行為之一者，處無期徒刑或七年以上有期徒刑：
一、意圖為自己或第三人不法所有，以強暴、脅迫、藥劑、催眠術或他法，致使不能
    抗拒，而取他人之物或使其交付者。
懲治盜匪條例第八條：
刑法總則及刑法分則第一百六十七條，第三百四十七條第五項之規定，於盜匪案件仍
適用之。
刑法第三百四十九條第二項：
搬運、寄藏、故買贓物或為牙保者，處五年以下有期徒刑、拘役或科或併科一千元以
下罰金。


司法院資訊處製作；財團法人民間司法改革基金會備份。
